臺灣桃園地方法院刑事判決
111年度審金訴字第952號
公  訴  人  臺灣桃園地方檢察署檢察官 
被      告  潘映瑄



選任辯護人  謝庭恩律師
            簡欣柔律師
上列被告因違反洗錢防制法等案件，經檢察官提起公訴（111年
度偵字第25898號），本院判決如下：
    主  文
本件公訴不受理。
    理  由
一、起訴意旨略以：被告潘映瑄能預見倘任意將所申辦之金融機
    構帳戶金融卡及密碼交付予不熟識之他人，將便於詐欺集團
    使用該等金融帳戶以收受或隱匿犯罪後之不法所得，而使他
    人因此受騙致發生財產法益受損之結果，竟仍不違背其本意
    ，基於幫助詐欺取財、幫助洗錢之不確定故意，於民國110
    年12月16日某時，在桃園市○○區○○路000號「統一超商鶯明
    門市」，將其所申辦之中國信託商業銀行帳號000-00000000
    0000號帳戶（下稱中信帳戶）之金融卡以寄送方式交付予真
    實姓名年籍不詳，通訊軟體LINE暱稱「美美珍」之人，並透
    過通訊軟體LINE告知密碼，以此方式提供予詐欺集團使用。
    嗣取得前揭中信帳戶等相關資料之詐欺集團成員，即意圖為
    自己不法之所有，基於詐欺取財及洗錢之犯意，於110年12
    月24日21時57分許撥打電話向邱渝婷佯稱先前網路購物因業
    者系統遭駭客入侵，致其被升級為高級會員將每月固定扣款
    ，欲協助其解除云云，致邱渝婷因此陷於錯誤，而分別於11
    0年12月25日0時18分許、同日0時31分許匯款新臺幣（下同
    ）2萬9,987元、3萬元至中信帳戶內，旋遭提領而利用中信
    帳戶掩飾詐欺所得之去向，因認被告涉犯洗錢防制法第14條
    第1項洗錢罪嫌，及刑法第339條第1項之詐欺取財罪嫌，且
    均為幫助犯。
二、按依第八條之規定不得為審判者，應諭知不受理判決，刑事
    訴訟法第303 條第7 款定有明文，再同一案件繫屬於有管轄
    權之數法院者，由繫屬在先之法院審判之，該法第8條前段
    亦有明文。
三、經查：
  ㈠「潘映瑄明知金融帳戶與個人信用密切相關，若任意提供予
    他人使用，有可能遭詐騙集團做為收取不法所得之用，竟仍
    基於幫助洗錢、幫助詐欺取財之不確定故意，於民國110年1
    2月間，透過網路廣告尋找家庭代工工作，而與不詳姓名年
    籍之人聯繫時，得知每提供1個金融帳戶可賺取新臺幣(下同
    )5000元報酬，遂將其所有之臺北富邦商業銀行帳號000-000
    00000000000號、台新商業銀行帳號000-0000000000000000
    號帳戶之提款卡、密碼，寄送予該不詳姓名年籍之人。嗣詐
    欺集團成員取得上開帳戶資料後，即基於意圖為自己不法之
    所有之詐欺取財、洗錢犯意，與林珈亦、陳惠雯聯繫，訛稱
    先前網路購物設定有誤，需依指示操作解除設定云云，致渠
    等陷於錯誤，林珈亦於110年12月24日先後匯款1萬5985元、
    7123元，共計2萬3108元至上開台北富邦銀行帳戶內，致陳
    惠雯則於110年12月24日先後匯款4萬9985元、4萬9989元、2
    萬9985、2萬，共計14萬9959元至上開台新銀行帳戶內」、
    「核被告所為，係犯刑法第30條第1項、洗錢防制法第14條
    第1項之幫助洗錢罪嫌，及犯刑法第30條第1項前段、第339
    條第1項之幫助詐欺取財罪嫌」此為臺灣士林地方檢察署檢
    察官111 年度偵字第8232號起訴書之起訴事實及論罪。
　　被告潘映瑄於本件固係提供其中國信託商業銀行上開帳號帳
    戶予詐欺集團，然其於警、偵訊供稱其於110年12月左右在
    臉書上看到家庭代工廣告，對方要其寄提款卡，說一個帳號
    可以領5,000元補助，後續即於110年12月16日在統一超商鶯
    明門市將其所有之台新銀行、中國信託、富邦銀行的提款卡
    一起寄給對方等語，而審諸本案告訴人邱渝婷被詐騙而匯款
    之日期為110年12月25日，臺灣士林地方檢察署檢察官111 
    年度偵字第8232號起訴書所述之被害人遭詐騙而匯款之日期
    則為110年12月24日，二者日期亦屬相近，均可見被告潘映
    瑄係以一行為提供其之上開三帳戶予詐欺集團使用之事實，
    是本案之犯罪事實與臺灣士林地方檢察署檢察官111 年度偵
    字第8232號起訴書所述之犯罪事實具有想像競合裁判上一罪
    之關係，二案間乃屬法律上同一案件。
  ㈡臺灣士林地方檢察署檢察官上開起訴案件，於111年7月27日
    繫屬於臺灣士林地方法院，由該院以111年度審金訴字第71 
    3號審理中，有臺灣高等法院被告前案紀錄表乙份在卷可稽
    ，而本件則係於111年8月1日始繫屬本院，有本院收文章戳
    可憑，本件繫屬既在上開另案繫屬之後，則依刑事訴訟法第
    8條前段自應由繫屬在先之法院審判之，而應依首開法條，
    逕行為不受理之諭知。
四、據上論斷，應依刑事訴訟法第303 條第7 款、第307 條，判
    決如主文。
中　　華　　民　　國　　111 　年　　9 　　月　　22　　日
                    刑事審查庭審判長法  官  馮浩庭
                                    法  官  林慈雁
                                    法  官  曾雨明
以上正本證明與原本無異。
如不服本判決應於收受判決後20日內向本院提出上訴書狀，並應
敘述具體理由。其未敘述上訴理由者，應於上訴期間屆滿後20日
內向本院補提理由書（均須按他造當事人之人數附繕本）「切勿
逕送上級法院」。
                                    書記官  沈詩婷
中　　華　　民　　國　　111 　年　　9 　　月　　23　　日